【裁判字號】    99,訴,3296
【裁判日期】    991215
【裁判案由】    妨害風化
【裁判全文】
臺灣臺中地方法院刑事判決              99年度訴字第3296號
公  訴  人  臺灣臺中地方法院檢察署檢察官
被      告  王育偉
上列被告因妨害風化案件，經檢察官提起公訴（99年度偵字第22
326號），被告於本院準備程序中為有罪之陳述，經本院合議庭
評議後，裁定由受命法官改行簡式審判程序審理，本院判決如下
：
    主    文
王育偉意圖使女子與他人為猥褻之行為，而容留以營利，處有期
徒刑陸月，如易科罰金，以新臺幣壹仟元折算壹日。扣案之現金
新臺幣貳仟柒佰元、密碼門遙控器貳個、無線電壹個、美容師人
事資料份、代叫無線電計程車單貳張、監視器主機壹台、室內
對講機壹組、保險套拾包均沒收。
    犯罪事實
一、王育偉係設於臺中市西屯區○○○○街7號2樓「ROOM SPA館
    」之負責人，竟基於意圖使女子與他人為猥褻之行為，而媒
    介、容留以營利之集合犯意，自民國99年9月1日起，在臺中
    市西屯區○○○○街7號2樓，媒介、容留已成年之女子陳惠
    美、陳玉娟、張心蘭、陳淑容、陳惠君、何良易等人，與不
    特定男客在該「ROOM SPA館」之包廂房間內從事按摩及俗稱
    「半套」（即女子以雙手按摩男客生殖器直至射精為止）之
    猥褻行為，而以上開方式牟利。其收費方式為每節50分鐘，
    每節收費新臺幣（下同）1900元，從事猥褻行為之小姐每次
    實拿1000元，其餘900元則由王育偉分得。嗣於99年9月18日
    16時30分許，經警持本院所核發之搜索票前往上址執行搜索
    ，當場在R6、Q2包廂內查獲容留之服務小姐陳惠美、陳惠君
    正準備為男客賴文隆、鍾孟儒從事半套之猥褻行為，在R8、
    R3、R4、R7、R1包廂內查獲正在等待消費之男客李郁泊、劉
    正章、李文吉、陳佳鴻、蔡文燦，在小姐休息室內查獲服務
    小姐陳玉娟、陳淑容、何良易、張心蘭，並扣得王育偉所有
    供經營猥褻性交易所用之營業所得現金2700元、密碼門遙控
    器2個、無線電1個、美容師人事資料3張、代叫無線電計程
    車單2張、監視器主機1台、室內對講機1組、保險套10包等
    物。
二、案經臺中市警察局第六分局報告臺灣臺中地方法院檢察署檢
    察官偵查起訴。
    理    由
一、訊據被告王育偉對於前揭時地，意圖營利，利用其所經營之
    ROOM SPA館，引誘、容留陳惠美、陳玉娟、張心蘭、陳淑容
    、陳惠君、何良易等女子，與賴文隆、李郁泊、蔡文燦、劉
    正章、李文吉、陳佳鴻、鍾孟儒等不特定男客從事半套之性
    交易行為，以茲牟利等情，業經坦認屬實，核與證人即該店
    所容留之服務小姐陳惠美、陳玉娟、張心蘭、陳淑容、陳惠
    君、何良易及證人即男客賴文隆、李郁泊、蔡文燦、劉正章
    、李文吉、陳佳鴻、鍾孟儒於警詢時之證述情節均屬相符，
    並有查獲現場圖1份、查獲現場照片23張在卷可稽，復有營
    業所得現金2700元、密碼門遙控器2個、無線電1個、美容師
    人事資料3張、代叫無線電計程車單2張、監視器主機1台、
    室內對講機1組、保險套10包等物為證，被告自白供述與現
    有事證相符，應堪置信。被告經營「ROOM SPA館」提供場所
    ，媒介、容留陳陳惠美等成年女子與不特定之男客，在上開
    「ROOM SPA館」之包廂內進行俗稱「半套」（即女子以雙手
    按摩男客生殖器直至射精為止）之猥褻行為，每次交易後被
    告則從中抽取900元之所得，作為容留、媒介該色情交易之
    代價，足證被告確有營利之意圖。本件事證已臻明確，被告
    犯行，洵堪認定。
二、核被告所為，係犯刑法第231條第1項之意圖使女子與他人為
    猥褻之行為，而容留以營利罪。被告媒介後進而容留成年女
    子與不特定男客從事猥褻之行為，其為媒介之低度行為應為
    容留之高度行為所吸收，不另論罪。又按刑事法若干犯罪行
    為態樣，本質上原具有反覆、延續實行之特徵，立法時既予
    特別歸類，定為犯罪構成要件之行為要素，則行為人基於概
    括之犯意，在密切接近之一定時、地持續實行之複次行為，
    倘依社會通念，於客觀上認為符合一個反覆、延續性之行為
    觀念者，於刑法評價上，即應僅成立一罪，學理上所稱「集
    合犯」之職業性、營業性或收集性等具有重複特質之犯罪均
    屬之，例如經營、從事業務、收集、販賣、製造、散布等行
    為概念者是（最高法院95年度台上字第1079號判決要旨參照
    ）。衡以意圖使女子與他人為猥褻之行為，而媒介、容留以
    營利者，依其犯罪內容，客觀上本即有於短時間內密集、反
    覆實行犯罪之性質，行為人主觀上亦係基於反覆實施之犯意
    為之，按諸前揭判決意旨，被告反覆延續的意圖使女子與他
    人為猥褻行為而容留以營利之犯行，自應論以集合犯，而以
    一罪論，起訴書認係接續犯，容有未洽，附此敘明。爰審酌
    被告前因妨害風化案件，於99年8月25日遭查獲，經本院於
    99年11月9日以99年度中簡字第3030號判處有期徒刑5月確定
    ，此有臺灣高等法院被告前案紀錄表在卷可參，被告猶不知
    悔改，仍於同一場所繼續經營色情行業以營利，以媒介、容
    留成年女子與不特定男客從事「半套」之猥褻行為，茲以牟
    利，其行誠屬可議，考量被告此次經營之時間為期約半個多
    月即遭查獲，獲取之利益有限，被告一再經營色情行業，敗
    壞社會風氣，妨害社會善良秩序，及被告犯罪後坦承犯行，
    犯後態度良好，而被告目前年僅23歲，社會經驗、歷練尚淺
    ，一時迷失誤信從事色情行業之豐厚利潤以致觸法犯紀，其
    於本院中已宣稱日後不再涉入色情行業，會從事正當職業，
    本院認為與其令涉世未深之被告入監服刑，不如讓其有機會
    易科罰金之機會，使其能夠改過自新，從事正當行業，本院
    認為公訴人具體求處有期徒刑7月之刑度，稍嫌過重等一切
    情狀，量處如主文所示之刑，併予諭知易科罰金之折算標準
    ，以示懲儆。
三、扣案之密碼門遙控器2個、無線電1個、美容師人事資料3張
    、代叫無線電計程車單2張、監視器主機1台、室內對講機1
    組、保險套10包等物，亦係被告所有供犯妨害風化罪所用之
    物；而扣案之現金2700元，係被告所有因犯妨害風化罪所得
    之財物；業據被告供承在卷，爰依刑法第38條第1項第2款、
    第3款之規定，均併予宣告沒收。
據上論斷，應依刑事訴訟法第273條之1第1項、第299條第1項前
段，刑法第231條第1項、第41條第1項前段、第38條第1項第2款
、第3款，刑法施行法第1條之1第1項、第2項後段，判決如主文
。
中    華    民    國    99    年    12    月    15    日
                  刑事第七庭    法  官  巫淑芳
以上正本證明與原本無異。
如不服本判決應於收受判決後10日內向本院提出上訴書狀，並應
敘述具體理由；其未敘述上訴理由者，應於上訴期間屆滿後20日
內向本院補提理由書（均須按他造當事人之人數附繕本）「切勿
逕送上級法院」。
                                書記官  莊金屏
中    華    民    國    99    年    12    月    15    日
附錄論罪科刑法條：
中華民國刑法第231條：
意圖使男女與他人為性交或猥褻之行為，而引誘、容留或媒介以
營利者，處5年以下有期徒刑，得併科10萬元以下罰金。以詐術
犯之者，亦同。
公務員包庇他人犯前項之罪者，依前項之規定加重其刑至二分之
一。

司法院資訊處製作；財團法人民間司法改革基金會備份。
